# 请教陈版：关于考虑“实质性控制”的合并范围问题

提问人：我就是我 9 时间：2022-10-22 16:37:30
案例案例：：甲公司和乙公司共同经营A公司（各持有50%股权，属于共同控制）。 A公司持有B公司60%股权，甲公司持有B公司40%股权。 A公司持有C公司90%股权，乙公司持有C公司10%股权。股权结构如下图
股股 权结 构构 图.png (20.76 KB, 下载次数: 0)
2022-10-22 16:36 上传
观点一：甲公司、乙公司“共同控制”A公司，甲公司、乙公司分别在编制各自合并报表时，均不得将A公司纳入合并范围。同时A公司“控制”B公司和C公司，A公司应该合并B公司和C公司；甲公司、乙公司也不存在合并B公司和C公司的问题。
观点二：甲公司直接持有B公司 40 股权，间接持有B公司30%（60%*50%=30%），合计持有B公司70%股权，且A公司明显属于平台公司，应该予以穿透考虑，认为甲公司对B公司构成“实质性控制”，如果不纳入合并范围则不能真实反映甲公司的资产和负债的完整性，具有遗漏负债的重大风险。所以，审计组谨慎性考虑，审计组的意见为甲公司在编制合并报表时需要将B公司纳入合并范围（A公司不纳入合并范围）。同理，乙公司直接+间接持有C公司55%股权，构成“实质性控制”，乙公司编制合并报表时要将C公司纳入合并范围（A公司不纳入合并范围）。
问题：上述观点一、观点二，那个正确？

回答人：chenyiwei
如果不考虑其他特殊因素，仅以持股比例大于50%认定控制，双方各为50%认定共同控制，小于50%认定为无控制或共同控制，则应采用观点一处理。甲和乙共同控制A；B和C均为A的子公司，所以甲和乙对于B、C也是共同控制。也就是A、B、C都不能单独纳入甲或乙的合并报表范围。